# 请教陈版及各位老师关于契税是通过应交税费核算好还是不通过应交税费好？

提问人：feinon 时间：2017-09-12 10:19:57
请教陈版及各位老师关于契税是通过“应交税费”核算好还是不通过“应交税费”好？ 根据准则契税可以不通过“应交税费”核算，但是很多企业还是通过“应交税费”来核算。通过应交税费核算的好处就是比较方便统计本年支付的税费金额，但是又存在一个问题会导致“现金流量表支付的各项税费”与“应交税费”借方发生额有差异，导致现金流量表和资产负债表的勾稽关系出现问题。而不通过应交税费核算的话就是要统计本年支付的税费总额的时候又不好统计，大家来讨论一下到底哪个方式要好一些呢？

回答人：chenyiwei
不用过于纠结，两种做法均可，看个人习惯和企业财务管理需要。前提是资产负债表和现金流量表列报准确。